臺灣臺南地方法院民事裁定
                                  111年度家調裁字第107號111年度家調裁字第108號
聲  請  人  丁○    住○○市○○區○○○00號
                      身分證統一編號：Z000000000號 
兼 上 一人
代  理  人　甲○○　　住同上
　　　　　　　　　　　身分證統一編號：Z000000000號
相　對　人　丙○○　　住○○市○○區○○○街00號
　　　　　　　　　　　身分證統一編號：Z000000000號
上列當事人間請求宣告停止親權等事件，本院裁定如下：
    主    文
一、相對人丙○○對於未成年子女乙○○（女、民國00年0月00日生
    、身分證統一編號：Z000000000號）、戊○○（女、民國00年
    0月00日生、身分證統一編號：Z000000000號）之親權應予
    全部停止。
二、選定聲請人甲○○（男、民國00年0月00日生、身分證統一編
    號：Z000000000號）為未成年人乙○○、戊○○之監護人。
三、指定聲請人丁○（女、民國00年0月00日生，身分證統一編號
    ：Z000000000號）為會同開具財產清冊之人。
四、程序費用新臺幣1,000元由相對人負擔。
    理    由
一、本件聲請人聲請宣告停止相對人之親權等事件，屬當事人不
    得處分之事項，然聲請人主張相對人有宣告停止親權之事由
    ，為相對人所不爭執，並經兩造依據家事事件法第33條第1
    項合意聲請本院為裁定，有民國111年9月7日合意程序筆錄
    在卷可稽，依上開規定，自應由本院為裁定。
二、本件聲請意旨略以：聲請人丁○之子己○○與相對人於95年7月
    23日育有未成年人乙○○，己○○並於95年8月11日認領未成年
    人乙○○，嗣後己○○與相對人於95年9月3日結婚，於97年1月3
    0日又育有未成年人戊○○，嗣後於98年6月15日協議離婚，約
    定未成年人乙○○、戊○○（下稱未成年人2人）權利義務之行
    使或負擔由己○○與相對人共同任之，惟己○○於111年4月2日
    過世，未成年人2人權利義務之行使或負擔依法改由相對人
    任之，然相對人已再婚，且相對人自與己○○離婚後，即未照
    顧、扶養未成年人2人，相對人顯然疏於保護照顧未成年人2
    人，且情節重大。為此，聲請停止相對人對未成年人2人親
    權之全部。又因聲請人丁○年事已高，身體狀況亦不佳，故
    聲請改由聲請人甲○○即未成年人之大伯擔任其監護人等語。
三、本院之判斷：
(一)按父母或監護人對兒童及少年疏於保護、照顧情節嚴重，或
    有第49條、第56條第1項各款行為，或未禁止兒童及少年施
    用毒品、非法施用管制藥品者，兒童及少年或其最近尊親屬
    、直轄市、縣（市）主管機關、兒童及少年福利機構或其他
    利害關係人，得請求法院宣告停止其親權或監護權之全部或
    一部，或得另行聲請選定或改定監護人，兒童及少年福利與
    權益保障法第71條第1項定有明文。
(二)查聲請人主張前開事實，業據聲請人提出未成年人2人、聲
    請人之戶籍謄本為證，並有臺南市童心園社會福利關懷協會
    111年7月27日南市童心園（監）字第11121552、11121553號
    函檢送之訪視報告附卷可稽（見111年度司家非調字第319號
    調解卷第65至74頁及111年度司家非調字第320號調解卷第63
    至72頁），復為相對人所不爭執，且同意停止親權，是聲請
    人前開主張之事實，自堪採信。由上，足認相對人對於未成
    年人2人顯疏於保護、照顧情節嚴重，而聲請人聲請停止相
    對人對未成年人2人之親權，於法有據，應予准許。
(三)次按父母均不能行使、負擔對於未成年子女之權利義務或父
    母死亡而無遺囑指定監護人，或遺囑指定之監護人拒絕就職
    時，依下列順序定其監護人：一、與未成年人同居之祖父母
    。二、與未成年人同居之兄姊。三、不與未成年人同居之祖
    父母。未能依第一項之順序定其監護人時，法院得依未成年
    子女、四親等內之親屬、檢察官、主管機關或其他利害關係
    人之聲請，為未成年子女之最佳利益，就其三親等旁系血親
    尊親屬、主管機關、社會福利機構或其他適當之人選定為監
    護人，並得指定監護之方法，民法第1094條第1、3項定有明
    文。查未成年人2人生父已過世，生母即相對人經本院准許
    停止其對於未成年人2人之親權，均不能行使或負擔對於未
    成年人2人之權利義務，依法應由同住之祖母即聲請人丁○為
    未成年人之法定第一順序監護人(未成年人2人之祖父已逝)
    。但丁○目前已高齡78歲，且身體狀況不佳，自難以負擔照
    顧未成年人2人之責任。而未成年人2人之母自與己○○離婚後
    ，即未再對其為照顧、扶養行為，更遑論未成年人2人與其
    外祖父母間有何互動及往來，故其外祖父母亦不適合擔任其
    監護人。另聲請人甲○○即未成年人2人之大伯，長期與其同
    住生活，實際擔負起照顧未成年人2人責任。未成年人2人於
    社工員訪視時，亦明確表達期待由聲請人甲○○擔任其監護人
    等情，故認由聲請人甲○○擔任未成年人2人之監護人，符合
    未成年人最佳利益，爰選定由聲請人甲○○擔任未成年人2人
    之監護人。
(四)再依民法第1094條第4項規定，法院選定監護人時，應同時
    指定會同開具財產清冊之人，令監護人依民法第1099條規定
    ，與該會同開具財產清冊之人，開具受監護人之財產清冊並
    陳報法院，以利對於未成年人之財產實施監督。本院斟酌聲
    請人丁○為未成年人2人同住之祖母，必會忠實會同開具財產
    清冊，為保護增進未成年人之財產上利益，並確認未成年人
    財產情況，故指定由聲請人丁○擔任會同開具財產清冊之人
    ，以利監護事宜之執行，爰裁定如主文第三項所示。　
四、依家事事件法第104條第3項、第97條、非訟事件法第24條第
    1項，裁定如主文。
中　　華　　民　　國　　111 　年　　9 　　月　　30　　日
                  家事法庭      法　官　許育菱
上為正本係照原本作成。
如對本裁定抗告須於裁定送達後10日內向本院提出抗告狀，並應
繳納抗告費新臺幣1,000元。
中　　華　　民　　國　　111 　年　　9 　　月　　30　　日
                                書記官　曾建中